臺灣新竹地方法院刑事判決
                                    　111年度易字第266號
公  訴  人  臺灣新竹地方檢察署檢察官
被      告  林皓翔



上列被告因竊盜案件，經檢察官提起公訴（111年度偵字第1378
號），被告於本院準備程序為有罪之陳述，經本院裁定進行簡式
審判程序獨任審理，判決如下：
    主  文
甲○○犯竊盜罪，累犯，處有期徒刑參月，如易科罰金，以新臺幣
壹仟元折算壹日。
未扣案之犯罪所得如附表各編號所示之物均沒收，於全部或一部
不能沒收或不宜執行沒收時，追徵其價額。
    事  實
一、甲○○意圖為自己不法之所有，基於竊盜之犯意，於民國110年
    11月7日晚間7時45分許，在址設新竹市○○區○○路0段000號之
    全聯福利中心新竹中華門市，趁無人注意之際，徒手竊取放
    置於貨架上、店經理乙○○所管領如附表各編號所示之物（價
    值合計新臺幣【下同】3,694元），得手後旋騎乘車牌號碼0
    00-000號普通重型機車離開現場。嗣經乙○○發現遭竊並報警
    處理，經警調閱監視錄影畫面，始循線查悉上情。
二、案經乙○○訴由新竹市警察局第三分局報請臺灣新竹地方檢察
    署檢察官偵查起訴。
    理  由
一、本件被告甲○○所犯之罪，並非法定刑為死刑、無期徒刑或
    最輕本刑3 年以上有期徒刑之罪，亦非高等法院管轄第一審
    之案件，而被告於準備程序進行中就被訴事實已為有罪之陳
    述，經本院告知簡式審判程序之旨，並聽取檢察官及被告之
    意見後，本院乃依刑事訴訟法第273 條之1 第1 項規定，裁
    定進行簡式審判程序，合先敘明。
二、訊據被告就上開竊盜犯行迭於警詢及偵查中、本院準備及簡
    式審判程序時坦承不諱（見偵卷第5-6頁、第49-49頁反面；
    本院卷第52頁、第56-57頁），並有證人即告訴人乙○○於警
    詢之證述可佐（見偵卷第7-7頁反面），復有員警偵查報告
    、全聯實業(股)公司新竹中華分公司客人購買明細表、車輛
    詳細資料報表、新竹市警察局第三分局朝山派出所受理各類
    案件紀錄表、受(處)理案件證明單各1份、監視錄影畫面翻
    拍照片附卷可參（見偵卷第4頁、第8-15頁），足認被告之
    自白與事實相符，本件犯行至堪認定，應依法論科。
三、核被告所為，係犯刑法第320條第1項之竊盜罪。被告本件竊
    盜犯行，係於密接之時間、相同地點所為，當係基於單一竊
    盜犯意，依照一般社會觀念，上述行為難強行分割，應視為
    數個舉動之持續實施，屬接續犯，應論以一罪。
四、被告前①於100年間，因施用毒品案件，經本院以100年度訴
    字第79號判決分別判處有期徒刑7月、5月，應執行有期徒刑
    1年2月，上訴後，復經臺灣高等法院101年度上訴字第985號
    判決上訴駁回確定；又②於101年間，因施用毒品案件，經本
    院以101年度審訴字第318號判決分別判處有期徒刑9月(共2
    罪)、8月、6月(共2罪)，分別應執行有期徒刑1年7月、7月
    確定；又③於101年間，因贓物案件，經本院以101年度審易
    字第250號判決判處有期徒刑4月確定；又④於102年間，因毒
    品案件，經本院以102年度訴字第45號判決分別判處有期徒
    刑1年10月、8月，應執行有期徒刑2年2月確定；又⑤於101年
    間，因施用毒品案件，經本院以101年度竹簡字第972號判決
    判處有期徒刑6月確定；又⑥於101年間，因竊盜案件，經本
    院以101年度竹簡字第906號判決判處有期徒刑4月確定；又⑦
    於102年間，因竊盜案件，經本院以102年度竹簡字第11號判
    決判處有期徒刑5月確定；又⑧於102年間，因偽證案件，經
    本院以102年度審訴字第139號判決判處有期徒刑5月確定。
    上開①至⑤之罪，復經本院以103年度聲字第1644號裁定定應
    執行有期徒刑6年確定（甲），上開⑥至⑦之罪復經本院以103
    年度聲字第1643號裁定定應執行有期徒刑8月確定（乙），
    （甲）、（乙）、⑧經接續執行，於107年12月6日縮短刑期
    假釋出監，所餘刑期交付保護管束，嗣於108年12月6日有期
    徒刑所剩刑期內未經撤銷假釋，視為執行完畢。其於徒刑執
    行完畢五年內故意再犯本件有期徒刑以上之罪，當屬累犯。
    審酌被告前已屢為竊盜犯行，並經法院判刑確定，仍不知悔
    悟，再為本件竊盜犯行，足見先前處罰尚不足使被告痛定思
    痛，其刑罰反應力實屬薄弱，參照釋字第775 號解釋文之意
    旨，應完全適用刑法第47條第1 項之規定加重其刑。
五、爰審酌被告正值青壯，竟不思以正當途徑獲取財物，任意竊
    取他人物品，侵害他人財產安全，且其已有多次竊盜罪之前
    科紀錄，猶不知悔悟，重蹈覆轍，所為殊值非難；復考量被
    告犯後態度，兼衡其自承教育程度為高中畢業，案發時擔任
    清潔工，月收2萬元，未婚，無未成年子女，尚有母親賴其
    扶養，暨本件犯罪之手段、目的、被害人所受財損等一切情
    狀，量處如主文所示之刑並諭知易科罰金折算標準，以資懲
    儆。
六、查被告本件竊盜犯行所得如附表各編號所示之物固均未扣案
    ，仍應依刑法第38條之1 第1 項規定宣告沒收，於全部或一
    部不能沒收或不宜執行沒收時，依同條第3 項規定，追徵其
    價額。
據上論斷，應依刑事訴訟法第273 條之1 第1 項、第299 條第1
項前段，判決如主文。
本案經檢察官陳興男提起公訴，檢察官黃嘉慧到庭執行職務。
中    華    民    國   111    年    5     月   31     日
                  刑事第六庭  法  官   林涵雯
以上正本證明與原本無異。
如不服本判決應於收受本判決後20日內向本院提出上訴書狀，上
訴書狀應敘述具體理由。上訴書狀未敘述上訴理由者，應於上訴
期間屆滿後20日內補提理由書狀於本院(均須按他造當事人之人
數附繕本 )「切勿逕送上級法院」。 
中　　華　　民　　國　　111 　年　　5 　　月　　31　　日
                              書記官   林汶潔
附錄本案論罪科刑法條：
中華民國刑法第320條
意圖為自己或第三人不法之所有，而竊取他人之動產者，為竊盜
罪，處五年以下有期徒刑、拘役或五十萬元以下罰金。
意圖為自己或第三人不法之利益，而竊佔他人之不動產者，依前
項之規定處斷。
前二項之未遂犯罰之。
附表：
編號 物品及數量 價值(新臺幣) 1 鳳梨酥3塊 60元 2 宇寬馬祖酒廠馬祖高粱酒40度600毫升1瓶 合計3,634元 3 宇寬馬祖酒廠馬祖高粱酒58度600毫升1瓶  4 東源白金龍上市60週年經典紀600毫升1瓶  5 品冠戰酒黑金龍560毫升1瓶  6 東源金門58度高粱酒750毫升3瓶